【裁判字號】    98,訴,1249
【裁判日期】    990226
【裁判案由】    妨害性自主罪
【裁判全文】
臺灣桃園地方法院刑事判決              98年度訴字第1249號
公  訴  人  臺灣桃園地方法院檢察署檢察官
被      告  甲○○
指定辯護人  本院公設辯護人乙○○
上列被告因妨害性自主罪案件，經檢察官提起公訴（98年度偵字
第2568號），本院判決如下：
    主  文
甲○○對於女子以強暴及脅迫之方法而為性交，未遂，處有期徒
刑貳年。
    事  實
一、甲○○於民國98年1 月25日晚間11時許，與真實姓名年籍不
    詳之友人前往桃園市○○路錢櫃ＫＴＶ唱歌，98年1 月26日
    凌晨12時許邀約代號0000-0000 號女子（真實姓名年籍姓名
    詳卷，下稱Ａ女）及另一真實姓名年籍不詳之傳播小姐前來
    陪同唱歌、喝酒、划拳，同日凌晨2 時許4 人再一同前往桃
    園市○○路之天上人間酒店，嗣又轉往桃園市○○路之好樂
    迪ＫＴＶ唱歌、喝酒、划拳。同日凌晨5 時許離去時，甲○
    ○對Ａ女佯稱要再一起到他處喝酒，經Ａ女允諾後而與Ａ女
    一同搭乘計程車離去，甲○○於計程車上改稱要前往絕色精
    品汽車旅館（址設桃園市○○○路○ 段116 號，下稱絕色汽
    車旅館），Ａ女質以為何要前往汽車旅館，甲○○訛稱其疲
    憊想要休息，Ａ女因與甲○○見面數次，甲○○又喝酒，因
    而打算攙扶甲○○至汽車旅館房間後離去。詎同日上午6 時
    26分許Ａ女與甲○○進入絕色汽車旅館203 號房後，甲○○
    隨即基於強制性交之犯意，不顧Ａ女掙扎、抵抗、大喊救命
    ，強行抱住Ａ女，將Ａ女強壓在床上，脫去自己衣物、內衣
    褲，並且扯斷Ａ女皮帶、扯掉Ａ女身上連身裙、內衣，並將
    Ａ女絲襪拉至小腿處，接著欲脫掉Ａ女內褲，並強吻Ａ女臉
    頰、耳朵、腋下，摸Ａ女胸部，致Ａ女內褲、絲襪破損，並
    受有手肘瘀青、大腿內側抓傷之傷害。過程中Ａ女曾想以行
    動電話對外聯絡，惟經甲○○恐嚇Ａ女若不從要找人押她並
    欲奪取Ａ女行動電話，Ａ女情急之下，遂將其行動電話擲於
    床下，以免遭甲○○控制。甲○○以上開強暴、脅迫方式欲
    與Ａ女性交，Ａ女掙扎、抵抗約2 小時後，為避免甲○○失
    去理智，於同日上午8 時許假裝同意與甲○○為性行為並央
    求甲○○向絕色汽車旅館櫃臺叫酒，趁甲○○前往取酒時將
    絕色汽車旅館203 號房門鎖住，甲○○始未得逞。Ａ女鎖住
    房門後旋於同日上午8 時7 分許打電話向絕色汽車旅館櫃臺
    求救，經櫃臺人員報警，警方於同日上午8 時25分許至絕色
    汽車旅館，當場查獲被告，並扣得Ａ女所有內褲一條，而悉
    上情。
二、案經桃園縣政府警察局桃園分局報告臺灣桃園地方法院檢察
    署檢察官偵查起訴。
    理  由
壹、證據能力部分：
一、證人Ａ女警詢筆錄之證據能力：按刑事訴訟法第159 條第1
    項規定：「被告以外之人於審判外之言詞或書面陳述，除法
    律有規定者外，不得作為證據」；其立法本旨係以證人於審
    判外之言詞或書面陳述，屬於傳聞證據，此項證據，當事人
    無從直接對於原供述者加以詰問，以擔保其真實性，法院亦
    無從直接接觸證人而審酌其證言之憑信性，違背直接審理及
    言詞審理之原則，除具有必要性及信用性情況之除外者外，
    原則上不認其有容許性，自不具證據能力；至所謂具有必要
    性及信用性情況者，例如刑事訴訟法第159 條之1 、之2 、
    之3 、之4 、之5 情形，仍例外認其有證據能力。倘法院已
    經依據當事人聲請傳喚證人到庭接受檢辯雙方之交互詰問，
    則法院既已透過直接、言詞審理方式檢驗過該證人之前之證
    詞，當事人之反對詰問權亦已受到保障得以完全行使之情況
    下，該等審判外證據除有其他法定事由（例如：非基於國家
    公權力正當行使所取得或私人非法取得等，而有害公共利益
    ，即以一般證據排除法則為判斷），應認該審判外供述已得
    透過審判程式之詰問檢驗，而取得作為證據之資格，亦即其
    審判外供述與審判中供述相符部分，顯然已經構成具備可信
    之特別情狀，當然有證據資格（實務上之作用常為引用該等
    陳述與審判中陳述相符，強化該證人供述之可信度），其不
    符部分，作為檢視審判中所為供述可信與否之彈劾證據，當
    無不許之理，甚者，其不符部分倘係於司法警察、檢察事務
    官調查中之供述，作為認定被告犯罪與否之證據，亦僅需依
    照刑事訴訟法第159 條之2 規定，斟酌其審判外供述作成外
    部環境、製作過程、內容、功能等情況認為之前供述較為可
    信，即可取得證據資格，而作為認定事實之證據資格（參照
    最高法院94年度臺上字第2507號、95年臺上字第2515號判決
    參照）。經查，證人Ａ女業經本院傳喚到庭而經檢辯雙方之
    交互詰問，而其於警詢中之證述，又與本院審理中之證述大
    致相符（詳如後述），依上開意旨，其於警詢中之證述，顯
    然已構成具有可信之特別情狀，而具有證據能力。
二、證人Ａ女偵訊筆錄之證據能力：又按被告以外之人於偵查中
    向檢察官所為之陳述，除顯有不可信之情況者外，得為證據
    ，刑事訴訟法第159 條之1 第2 項定有明文，而其中所稱「
    顯有不可信」，係指陳述是否出於供述者之真意、有無違法
    取供情事之信用性而言，故應就偵查或調查筆錄製作之原因
    、過程及其功能等加以觀察其信用性，據以判斷有無顯不可
    信之情形（最高法院94年度臺上字第629 號刑事判決參照）
    。經查證人Ａ女於本件偵查中具結後所為證述，雖係被告以
    外之人於審判外之陳述，然其係因親身經歷本案發生經過，
    於偵查中具結後陳述其證詞，筆錄錄製過程均經全程錄音，
    且檢察官偵訊問題均切中本案待證事實，並使證人連續陳述
    ，筆錄錄製完畢後，亦經證人核閱無訛後按捺指印在末，可
    信性極高，因此上開證據固為傳聞證據，但其信用度受有擔
    保。此外，證人Ａ女又經本院審理時提解到庭行交互詰問，
    使當事人就上開審判外陳述之疑點獲有進一步澄清或請求調
    查證據之機會，自均得採為證據。
三、本案其餘所引用之供述及非供述證據，經本院依法踐行調查
    證據程式，檢察官、被告及其指定辯護人均不爭執各該證據
    之證據能力，且亦查無依法應排除其證據能力之情形，均無
    疑義，併予敘明。 
貳、實體部分：
一、訊據被告甲○○矢口否認有何強制性交之犯行，辯稱：伊與
    Ａ女於天上人間酒店即談好要為性交易，當時伊無足夠現金
    ，但因有熟識馬伕作保，伊可以日後給錢，Ａ女有同意與伊
    去絕色汽車旅館，也有同意與伊發生性行為，進入房間後，
    2 人隨即脫衣，Ａ女自行將身上衣服脫掉，只剩下內衣褲，
    約莫10分鐘，Ａ女突然叫停，伊尊重Ａ女意願，並應Ａ女要
    求叫酒，沒想到取酒時卻被關在門內，因而氣憤踹門，伊不
    知道Ａ女衣物為何破損，Ａ女身上的傷痕應是赴旅館前、飲
    酒作樂時完遊戲太激烈弄傷的，Ａ女若不要性交易，上計程
    車之前可以說、也可以不要進入絕色汽車旅館，伊並沒有對
    Ａ女強制性交云云。經查：
  (一)上開事實，業據被害人即證人Ａ女於警詢、偵查中及本院訊
    問、審理時證稱：伊與被告並沒有達成性交易之協議，98年
    1 月26日凌晨12時許，伊與被告等人先至錢櫃ＫＴＶ，之後
    再去天上人間酒店、好樂迪ＫＴＶ喝酒、聊天、划拳，過程
    中沒有其他肢體接觸，也沒有在現場追逐碰撞，整個喝酒的
    過程乃至於到汽車旅館前，被告或其他人都沒有提議過性交
    易的事情，離開好樂迪ＫＴＶ後，被告跟伊說要去別的地方
    喝酒，伊才與被告一起離開，是被告推伊上計程車，上車後
    被告告訴計程車司機說要去汽車旅館，伊有問被告為什麼要
    去汽車旅館，不是要去別的地方喝酒，被告說他累了，要去
    那邊睡覺，伊之所以沒有下車離開，是因為之前感覺被告人
    不錯，想說大家都認識，有見過幾次面，伊覺得被告有喝酒
    ，想說把他攙扶到汽車旅館之後再離開比較安全，但是到絕
    色汽車旅館一進房後，被告就強行抱伊，把伊壓在床上，伊
    掙扎、抵抗，被告不肯放手，脫掉他自己的衣服、內衣褲，
    還將伊皮帶扯斷並一同扯掉伊連身裙、內衣，並將伊絲襪扯
    到小腿肚上破掉，接著又脫伊內褲，伊內褲沒有被脫掉但是
    破掉，被告一直親伊臉頰、耳朵、摸伊胸部、親伊腋下，伊
    與被告僵持約2 個多小時，不讓被告脫下伊內褲，還大聲喊
    救命，被告動作很粗暴，造成伊手肘瘀青、大腿內側抓痕，
    伊想撥打行動電話，被告不讓伊打，並且要搶伊手機，伊因
    此將手機丟在床下，被告還恐嚇伊如果不從的話，要找人押
    伊，伊怕被告失去理智，就先假裝同意跟被告發生性行為，
    並騙他向櫃臺叫酒，櫃臺將酒送到樓下一樓以後，伊就叫被
    告下去拿，剛開始被告不肯，說2 人一起去，伊說不要，之
    後說好2 人一起走樓梯下去，被告走3 、4 階之後，伊就趕
    快往回跑，跑回房間內，將房門反鎖，打電話至櫃臺求救，
    請他們幫伊報警，被告在門外還一直踹門，伊在絕色汽車旅
    館並沒有摸被告褲子、外套口袋等語甚詳（見偵查卷第12-1
    4 、53-54 頁，本院審訴字卷第33-34 頁，本院卷第29-32
    頁）；且據證人即絕色精品汽車旅館主任鄭吉宗於偵查中證
    稱：Ａ女打電話到櫃臺是小姐接聽的，小姐說某某號房客人
    說有人要強暴她，小姐一開始以為是開玩笑，就請Ａ女自己
    報警，後來小姐又轉述，伊打電話到房間確認，Ａ女說有人
    要強暴她，伊就請小姐報警等語明確（見偵查卷第54頁）。
    此外，並有絕色汽車旅館住宿客戶資料表、現場及甲○○傷
    勢照片、客戶資料報表、絕色精品汽車旅館傳真（甲○○叫
    酒時間約8 時5 分、Ａ女求就時間約8 時7 分）在卷可按（
    見偵查卷第18、19-31 、50頁，本院審訴字卷第47頁）。
  (二)被告雖辯稱：伊與Ａ女於天上人間酒店即談好要為性交易，
    當時伊無足夠現金，但因有熟識馬伕作保，伊可以日後給錢
    ，Ａ女有同意與伊去絕色汽車旅館，也有同意與伊發生性行
    為，進入房間後，2 人隨即脫衣，Ａ女自行將身上衣服脫掉
    ，只剩下內衣褲，約莫10分鐘，Ａ女突然叫停，伊尊重Ａ女
    意願，並應Ａ女要求叫酒，沒想到取酒時卻被關在門外，因
    而氣憤踹門，伊不知道Ａ女衣物為何破損，Ａ女身上的傷痕
    應是赴旅館前、飲酒作樂時完遊戲太激烈弄傷的，伊並沒有
    對Ａ女強制性交云云。然被告於偵查中供稱：伊與Ａ女到絕
    色汽車旅館後，Ａ女叫伊打電話請櫃臺送酒，並要伊下去拿
    酒，伊就出去拿酒云云（見偵查卷第39頁），另於本院準備
    程序時供稱：伊與Ａ女有講好價碼，但是伊忘記多少錢，後
    來她到伊褲子拿錢，說伊錢不夠，說她不要從事性交易，叫
    伊去買酒，伊就去買酒了，Ａ女之皮帶、絲襪、內褲破掉，
    是因為伊與Ａ女進入房間後有拉扯云云（見本院審訴字卷第
    32 頁 ），就是否於天上人間酒店即與Ａ女談妥性交易且可
    日後給錢或嗣後Ａ女發現其錢不夠而不要從事性交易、進入
    絕色汽車旅館房間後是否有褪去衣物、拉扯之過程或進入房
    間後Ａ女即要求其買酒，所述前後不一。參以被告若確實與
    Ａ女於於天上人間酒店即談妥性交易之內容，何以嗣後仍前
    往好樂迪ＫＴＶ直至清晨6 時許始前往絕色汽車旅館、又何
    以進入房間後有拉扯而造成Ａ女皮帶、絲襪、內褲之破損，
    Ａ女並趁被告取酒時將其反鎖門外，隨即電請櫃臺報警處理
    ，凡此均與常情未合，可見被告辯稱其與Ａ女談妥性交易，
    並在Ａ女表示不願意性交後尊重其意願等情，應係事後避重
    就輕卸責之詞，委不可採。
二、核被告甲○○所為，係犯刑法第221 條第2 項、第1 項之強
    制性交未遂罪。又強制性交罪本具有強制罪之本質，僅行為
    人之目的在於逼使被害人屈從與其性交而已，為達此最終之
    犯罪目的，在著手過程中，行為人所施加之強暴、脅迫手段
    妨害被害人權利之行使或迫使之行無義務之事，乃此罪性質
    之使然，亦即屬強制性交行為之一部分，是被告等人在上開
    強制性交行為過程中，對於Ａ女有壓制身體、威脅要聽從要
    求、限制行動等行為，均係在令Ａ女遂其所求，以達其強制
    性交之目的，均不另論罪。又被告等人主觀上係出於強制性
    交之犯意，於在上開強制性交過程中雖有強吻Ａ女臉頰、耳
    朵、腋下，摸Ａ女胸部等行為，自應評價於性交行為之著手
    階段內，不再論以強制猥褻罪。被告雖已著手強制性交犯行
    之實施，惟尚未既遂，應依未遂犯之規定，按既遂罪減輕其
    刑。爰審酌被告為逞私慾，竟將Ａ女誘騙至汽車旅館，而利
    用其與Ａ女獨處之際，以事實欄所述之強暴、脅迫之方法，
    著手為強制性交，雖未得逞，然對Ａ女身心仍造成相當之創
    傷，亦嚴重危害社會治安，惡性重大，兼衡被告之品行、智
    識程度、犯後態度，及迄未與Ａ女達成和解，賠償Ａ女損害
    等一切情狀，量處如主文所示之刑，以示懲儆。至扣案內褲
    1 件，為被害人於本案發生時所穿者，並非被告所有之物，
    本院自不得併予宣告沒收，附此敘明。
據上論斷，應依刑事訴訟法第299 條第1 項前段，刑法第221 條
第2 項、第1 項、第25條第2 項，判決如主文。
本案經檢察官陳仁傑到庭執行職務。 

中    華    民    國    99    年    2     月    26    日
                  刑事第四庭審判長法  官  袁雪華
                                  法  官  張淑華
                                  法  官  林宜靜

以上正本證明與原本無異。
如不服本判決應於收受判決後10日內向本院提出上訴書狀，並應
敘述具體理由。其未敘述上訴理由者，應於上訴期間屆滿後20日
內向本院補提理由書( 均須按他造當事人之人數附繕本) 「切勿
逕送上級法院」。 

                                  書記官  黃俊燁
中    華    民    國    99    年    2     月    26    日

附錄論罪科刑法條
中華民國刑法第221條（強制性交罪）
對於男女以強暴、脅迫、恐嚇、催眠術或其他違反其意願之方法
而為性交者，處 3 年以上 10 年以下有期徒刑。
前項之未遂犯罰之。

司法院資訊處製作；財團法人民間司法改革基金會備份。
